臺灣高等法院臺中分院民事裁定
111年度抗字第410號
抗  告  人  楊明翰  


上列抗告人因與相對人李邱碧增等人(即李春輝之承受訴訟人）
間請求分割共有物等事件，對於中華民國111年9月5日臺灣臺中
地方法院108年度訴字第1686號裁定提起抗告，本院裁定如下：
    主  文
抗告駁回。
抗告訴訟費用由抗告人負擔。
    理  由
一、按當事人於言詞辯論時為訴訟標的之捨棄或認諾者，應本於
    其捨棄或認諾為該當事人敗訴之判決；法院本於被告認諾所
    為之判決，應依職權宣告假執行，民事訴訟法第384條、第3
    89條第1項第1款各定有明文。而同法第384條所謂為訴訟標
    的之認諾，乃指被告對于原告依訴之聲明所為關于某法律關
    係之請求，於言詞辯論期日向法院為承認者而言(最高法院4
    4年台上字第843號判決先例參照)。次按法院應依職權宣告
    假執行而未宣告，或忽視假執行或免為假執行之聲請，依同
    法第394條準用第233條之規定，法院始應依聲請以判決補充
    之。所謂忽視為假執行之聲請，即被告已依同法第392條第2
    項規定聲請免為假執行，法院漏未裁判，始足當之。至法院
    是否本於同條規定，依職權宣告免為假執行，得依其自由意
    見決之，非被告所得強求。
二、抗告人意旨略以：
　　原審原告李春輝於原審未就拆屋還地請求部分，聲請假執行
    ，原判決就此部分竟諭知假執行，當屬突襲性違法判決，致
    抗告人無從聲請免為假執行，是抗告人應可聲請補充免為假
    執行之判決，詎原裁定駁回抗告人之聲請，應有違誤，爰提
    起本件抗告，請求廢棄原裁定等語。
三、經查：
　㈠抗告人於民國108年7月24日原審言詞辯論期日，陳稱對於李
    春輝請求拆屋還地沒有意見(見原審卷第127頁)，自已發生
    認諾之效力。爰此，原法院就拆屋還地部分，依職權宣告假
    執行(見原審卷第453-455頁)，即無不合。抗告人主張原判
    決宣告假執行違法云云，洵無依據，應非可採。
　㈡抗告人既為訴訟標的之認諾，當可預見法院應依職權宣告假
    執行，竟未聲請免為假執行，且原法院可依其自由意見決定
    是否依職權宣告免為假執行，非抗告人所得強求，原判決就
    此不生漏判，亦無補充免為假執行判決之問題。 
四、從而，抗告人聲請補充免為假執行判決，於法無據，不應准
　  許。原審以抗告人未聲請免為假執行，而未同時宣告免為假
　  執行，非漏未判決，而無庸補充判決，並裁定駁回抗告人之
　  聲請，於法核無違誤。抗告論旨，猶執前詞指摘原裁定不當
　  ，聲明廢棄，非有理由。
五、據上論結，本件抗告為無理由。依民事訴訟法第495條之1第
　  1項、第449條第1項、第95條、第78條，裁定如主文。
中　　華　　民　　國　　111 　年　　10　　月　　31　　日
            民事第二庭  審判長 法  官  楊 國 精
 　　　　　　　　　　　　　　  法　官  林 筱 涵
                               法  官  陳 正 禧
正本係照原本作成。            
僅得以適用法規顯有錯誤為理由提起再抗告。
如提起再抗告者應於裁定送達後10日內向本院提出抗告理由狀（
須按照他造人數附具繕本）並繳納抗告裁判費新臺幣1,000元，
同時委任律師或具有律師資格之關係人為代理人。因疫情而遲誤
不變時間，得向法院聲請回復原狀。
                               書記官  陳 三 軫
　　　　　　　　　　　　　　　　　　　
中　　華　　民　　國　　111 　年　　10　　月　　31　　日